臺灣臺中地方法院民事裁定　九十四年度家聲字第四四號
　　聲　請　人　乙○○
　　　　　　　　　　　　（送達代收人陳惠伶律師）
　　相　對　人　甲○○
右當事人間聲請停止執行事件，本院裁定如左：
    主      文
聲請駁回。
聲請程序費用由聲請人負擔。
    理      由
一、按提起異議之訴，法院認為有必要情形，依強制執行法第十八條第二項規定，固
    得為停止強制執行之裁定。但是否有必要情形，自應由法院依自由意思認定之。
二、本件聲請意旨略以：聲請人前所簽寫『認領同意書』時，尚未滿二十歲，而其所
    為同意認領之行為，亦未經聲請人法定代理人之允許，故該同意認領之行為依法
    無效。是聲請人所為同意認領之行為，既未經法定代理人鄭惠蓴之允許，相對人
    認領許宗麒之行為，自屬無效。據上，相對人於九十一年六月五日認領許宗麒之
    法律行為，於法亦屬無效。聲請人滿二十歲之後，於九十四年二月二日委請律師
    以臺中法院郵局第四二八號存證信函，對相對人為『否認』相對人對許宗麒認領
    之意思表示。是不論係依聲請人於『認領同意書』上之簽名未得其法定代理人鄭
    惠蓴之允許，致相對人認領許宗麒不發生任何法律效果；抑或縱相對人曾有撫育
    許宗麒之事實，依法視為認領許宗麒，惟聲請人於成年之後，於九十四年二月二
    日委請律師以臺中法院郵局第四二八號存證信函，對相對人為『否認』其認領許
    宗麒之意思表示，據此，相對人與聲請人所生之子許宗麒間，並無法律上之親子
    關係存在，應可確定。基上，聲請人已向鈞院提起債務人異議之訴為理由，聲請
    裁定停止鈞院九十四年度民執字第二六０三號交付子女強執執行事件之強制執行
    程序等語。
三、經查，本件聲請人主張提起債務人異議之訴（本院九十四年度家訴字第五六號確
    認認領無效事件）云云，固屬實在。然經本院依職權調取本院九十四年度家訴字
    第五六號確認認領無效等事件審查結果，認兩造所生之子許宗麒既經相對人於民
    國九十一年六月五日認領，並辦妥認領之戶籍登記，許宗麒依法視為相對人之婚
    生子女，相對人據以提起強制執行之執行名義係兩造於九十三年八月十日在法院
    就許宗麒權利義務行使負擔狀態所達成之協議內容（本院九十三年度監字第一二
    二號酌定監護人事件；內容為：許宗麒之權利義務之行使或負擔，由原告任之，
    被告或指定之家庭成員於每星期四上午九時起至太平市戶政事務所接回許宗麒，
    照顧至星期六下午六時止送至太平市戶政事務所），於法並無不合。雖聲請人主
    張其得否認相對人上開認領行為，而提起確認認領無效訴訟，是屬該當於強制執
    行法第十四條所規定之執行名義成立後，有消滅相對人依前開協議請求之事由發
    生，然經本院審認後，認許宗麒與相對人間具有真實血統之聯絡關係，基於『保
    護非婚生子女利益』出發，聲請人不得任意否認相對人認領許宗麒之行為，此業
    經本院於九十四年四月二十一日以九十四年度家訴字第五六號判決聲請人所為請
    求無理由，而駁回其訴，復有前揭裁判書乙份在卷足憑。是以相對人持前開兩造
    在法院所達成之協議為執行名義，自屬合法，並無停止執行之必要。從而，聲請
    人之聲請，自難認為有理由，應予駁回。
四、依強制執行法第三十條之一，民事訴訟法第九十五條、第七十八條，裁定如主文
　　。
中　　　華　　　民　　　國　　九十四　　年　　　四　　　月　　二十一　　日
                                　　臺灣臺中地方法院家事法庭
　　　　　　　　　　　　　　　　　　　　法　　　官　楊　熾　光
右為正本係照原本作成
如對本裁定抗告須於裁定送達後十日內向本院提出抗告狀，並應繳納抗告費新臺幣四
十五元。
中　　　華　　　民　　　國　　九十四　　年　　　四　　　月　　二十一　　日
　　　　　　　　　　　　　　　　　　　　書  記  官
